th: ประเภทสปีกเกอร์โฟน: บลูทูธ; แฮนด์ฟรี; แบบมีสาย; แบบไร้สาย; อื่นๆ
ro-RO: Tip difuzor cu microfon (speakerphone): Bluetooth; Hands-free; Cu fir; Fără fir; Altele
hr-HR: Vrsta spikerfona: Bluetooth; Bez ruku; Žičani; Bežični; Ostalo
da: Højttalertelefontype: Bluetooth; Håndfri; Kablet; Trådløs; Andet
nl: Luidsprekertype: Bluetooth; Handsfree; Bedraad; Draadloos; Andere
en: Speakerphone type: Bluetooth; Hands-free; Wired; Wireless; Other
it: Tipo di vivavoce: Bluetooth; Mani libere; Cablata; Senza fili; Altro
sv: Typ av högtalartelefon: Bluetooth; Handsfree; Trådbunden; Trådlös; Övrigt
tr: Hoparlör Tipi: Bluetooth; Eller serbest; Kablolu; Kablosuz; Diğer
ko: 스피커폰 유형: Bluetooth; 핸즈프리; 유선; 무선; 기타
pt-BR: Tipo de viva-voz: Bluetooth; Mãos-livres; Com fio; Sem fio; Outro
zh-CN: 扬声电话类型: 蓝牙; 免提; 有线; 无线; 其他
es: Tipo de manos libres: Bluetooth; Manos libres; Cableado; Inalámbrico; Otros
bg-BG: Тип високоговорител: Bluetooth; Свободни ръце; С кабел; Безжичен; Други
zh-TW: 免持電話類型: 藍牙; 免持; 有線; 無線; 其他
ru: Тип громкоговорителя: Bluetooth; Громкая связь; Проводной; Беспроводной; Другое
hu: Kihangosító típusa: Bluetooth; Kéz nélküli; Vezetékes; Vezeték nélküli; Egyéb
fr: Type de haut-parleur: Bluetooth; Mains libres; Filaire; Sans fil; Autre
lt-LT: Garsiakalbio su mikrofonu tipas: „Bluetooth“; Laisvų rankų; Laidinis; Belaidis; Kita
el: Τύπος μεγαφώνου: Bluetooth; Hands-free; Ενσύρματη; Χωρίς μπανέλα; Άλλο
de: Freisprechtyp: Bluetooth; Freihändig; Kabelgebunden; Kabellos; Sonstiges
sk-SK: Typ hlasitého odposluchu: Bluetooth; Handsfree; Drôtový; Bezdrôtový; Iné
nb: Type høyttalertelefon: Bluetooth; Håndfri; Kablet; Trådløs; Annet
cs: Typ konferenčního mikrofonu: Bluetooth; Hands-free; Kabelové; Bezdrátové; Jiné
vi: Loại loa ngoài: Bluetooth; Không cần dùng tay; Có kết nối dây; Không dây; Khác
sl-SI: Vrsta zvočnika: Bluetooth; Prostoročni; Žična; Brezžično; Drugo
fi: Kaiutinpuhelintyyppi: Bluetooth; Kädet vapaana; Langallinen; Langattomat; Muu
pt-PT: Tipo de sistema mãos-livres: Bluetooth; Mãos livres; Com fios; Sem fios; Outro
ja: スピーカーフォンのタイプ: Bluetooth; ハンズフリー; 有線; 無線; その他
pl: Typ zestawu głośnomówiącego: Bluetooth; Głośnomówiący; Przewodowy; Bezprzewodowy; Inne